# 关于有限责任公司转制为股份有限公司验资的问题

提问人：审计助理 时间：2010-02-24 10:32:07
请问版主，转制验资后的未分配利润一定是冲到零吗？可否保留未分配利润的原数不变？未分配利润变动后，税务方面如何处理呢？

回答人：chenyiwei
回复 楼主 审计助理 的帖子截至变更基准日止，母公司个别报表上所显示的盈余公积和未分配利润均应参与折股，否则就不是“以经审计后的帐面净资产为基础折股整体变更为股份有限公司”，也就是变更组织形式后的股份有限公司在设立日的股东权益应当只有股本和“资本公积——股本溢价”两项。即使变更后的股本与原有限公司的实收资本相同，原有的留存收益也应当调整到资本公积。